---
title: "Lab 01 - Tweets dos congressitas brasileiros em 2019"
author: 'Thiago Cunha Montenegro'
output:
    html_document:
    df_print: paged
theme: sandstone
---

```{r echo=FALSE, message=FALSE, warning=FALSE}
library(tidyverse)
source(here::here("code/lib.R"))
theme_set(theme_bw())
```

```{r read}
atividade = read_projectdata()
```
#Quais parlamentares possuem mais seguidores
```{r}
  
```

#Qual casa possui mais parlamentares ativos? Considerando a media do engajemento dos tweets de cada parlamentar
```{r}
  atividade %>%
      filter(!is.na(twitter)) %>%
      group_by(casa) %>%
      summarise(media_engajamento = mean(engaj_total)) %>%
      ggplot(aes(x = casa, y = media_engajamento, fill = casa)) +
      geom_col(width = .2) +
      ggtitle('Engajamento dos tweets entre Câmara e Senado') +
      xlab('Câmara x Senado') +
      ylab('Média do Engajamento dos tweets')

```


Logo, percebemos que a casa que possui mais parlamentares ativos é a câmara, mas quem são os deputados mais ativos no twitter?

#A partir do gráfico anterior. Quem são os deputados mais ativos no Twitter?
```{r}
  atividade %>%
      filter(!is.na(twitter) & casa == 'câmara') %>%
      group_by(nome_eleitoral) %>%
      summarise(total_engajamento = sum(engaj_total)) %>%
      arrange(-total_engajamento) %>%
      slice(1:10) %>%
      ggplot(aes(x = reorder(nome_eleitoral,total_engajamento),y = total_engajamento)) +
      geom_point() +
      coord_flip() +
      ggtitle('Deputados mais ativos no twitter') +
      xlab('Deputados') +
      ylab('Engajamento dos Tweets')
  
```


Logo os deputados mais ativos no twitter são Carla Zambelli, Joice Hasselmann, Bia Kicks, Marcelo Freixo e dentre outros.

#Quem são os parlamentares que possuem mais seguidores?
```{r}
    atividade %>%
        filter(!is.na(twitter)) %>%
        group_by(nome_eleitoral) %>%
        summarise(total_seguidores = sum(seguidores)) %>%
        arrange(-total_seguidores) %>%
        slice(1:10) %>%
        ggplot(aes(x = reorder(nome_eleitoral,total_seguidores),                    y = total_seguidores)) +
        geom_point() +
        coord_flip() +
        ggtitle('Qual parlamentar possui mais seguidores?') +
        xlab('Número de Seguidores') +
        ylab('Parlamentares')
```


Os parlamentares que possuem mais seguidores são: Romário (Ex-Jogador) seguido por José Serra e Flávio Bolsonaro.


#Existe uma correlação entre os parlamentares mais seguidos, com o engajamento de seus tweets?
```{r}
  teste = atividade %>%
      filter(!is.na(twitter)) %>%
      group_by(nome_eleitoral) %>%
      summarise(total_seguidores = sum(seguidores),
                engajamento = sum(engaj_total_proprio),
                relacao = engajamento/total_seguidores) %>%
      arrange(-relacao) 

  atividade %>%
      filter(!is.na(twitter)) %>%
      group_by(nome_eleitoral) %>%
      summarise(total_seguidores = sum(seguidores),
                engajamento = sum(engaj_total_proprio),
                relacao = engajamento/total_seguidores) %>%
      arrange(-relacao) %>%
      slice(1:5) %>%
      ggplot(aes(x = reorder(nome_eleitoral,relacao), total_seguidores)) +
      geom_point() +
      coord_flip() +
      ggtitle('Engajamento Próprio X Seguidores') +
      ylab('Número total de Seguidores') +
      xlab('Parlamentares')
      
```


Percebemos neste gráfico, que a relação de engajamento e o número de seguidores não possuem relação alguma, devido que possuímos o parlamentar Carlos Jordy e Daniel Silveira, que são parlamentares que possuem um número pequeno de seguidores, mas a relação com o engajamento é superior do que deputados que possuem maior número de seguidores, como por exemplo o senador Romário.